臺灣板橋地方法院刑事判決　　　　　　　100年度訴字第189號
公　訴　人　臺灣板橋地方法院檢察署檢察官
被　　　告　黃世昌
選任辯護人　翟世炎律師(財團法人法律扶助基金會板橋分會)
上列被告因妨害性自主案件，經檢察官提起公訴（99年度偵字第
29730號），本院判決如下：
    主  文                                                                
黃世昌對未滿十四歲之女子以強暴而為性交，處有期徒刑柒年肆
月；又對未滿十四歲之女子以強暴而為性交，處有期徒刑柒年肆
月；又對未滿十四歲之女子以強暴而為性交，處有期徒刑柒年肆
月；又對未滿十四歲之女子以強暴而為性交，處有期徒刑柒年肆
月。應執行有期徒刑拾年。
其餘被訴部分無罪。
    事  實                                                                
一、黃世昌與代號00000000（民國88年2 月生，真實姓名年籍詳
    卷，下稱A 女）及00000000之女子（91年3 月生，真實姓名
    年籍詳卷，下稱B 女）的母親代號00000000A （真實姓名年
    籍詳卷，下稱C 女）係男女朋友關係。黃世昌於96年10月起
    ，因持有C 女所承租套房之鑰匙，而得以自由出入C 女位於
    臺北縣新莊市（現改制為新北市新莊區）之住處（真實地址
    詳卷），A 女及B 女則係於97年農曆過年後即搬至渠等母親
    C 女上址住處同住。而黃世昌明知A 女為未滿十四歲之女子
    ，且因知悉C 女每日工作之作息時間，故分別於下列時間，
    趁C 女外出工作，僅A 女與B 女在家時，自行開門進入上開
    套房，而均基於強制性交之犯意，先後為下列行為：
  (一)於97年6 月間，A 女就讀國小三年級下學期放暑假前2 週的
    某日，在上開套房內，不顧A 女之阻擋反抗，違反A 女之意
    願，強行撫摸A 女之胸部及身體各處，並進而以其陰莖插入
    A 女陰道，對A 女強制性交得逞。
  (二)復於隔數天後，A 女放暑假前之某日，在上開套房內，不顧
    A 女之阻擋，違反A 女之意願，強行撫摸A 女之胸部及身體
    各處，並進而以其手指插入A 女陰道，對A 女強制性交得逞
    。
  (三)於98年6 月間，即A 女就讀國小四年級下學期放暑假前某日
    ，在上開套房內，不顧A 女之阻擋反抗，違反A 女之意願，
    強行撫摸A 女之胸部及身體各處，並進而以其陰莖插入A 女
    陰道，對A 女強制性交得逞。
  (四)再於99年8 月25日15時許，在上開套房內，不顧A 女之阻擋
    ，違反A 女之意願，強行撫摸A 女之胸部及身體各處，並進
    而以其手指插入A 女陰道，對A 女強制性交得逞。
二、嗣因C 女於99年8 月26日發覺A 女有使用避孕藥之情形而察
    覺有異，經追問A 女後始知悉上情，並報警究辦。
三、案經A 女訴由臺北縣政府（已改制為新北市政府）警察局新
    莊分局移送臺灣板橋地方法院檢察署檢察官偵查起訴。
    理  由                                                                
壹、有罪部分：
一、按刑事訴訟法第159 條第1 項雖規定，被告以外之人於審判
    外之言詞或書面陳述，除法律有規定外，不得作為證據。惟
    同法第159 條之5 第1 、2 項已規定，經當事人於審判程序
    同意作為證據，法院審酌該言詞陳述或書面陳述作成時之情
    況，認為適當者，亦得為證據。當事人、代理人或辯護人於
    法院調查證據時，知有第159 條第1 項不得為證據之情形，
    而未於言詞辯論終結前聲明異議者，視為有前項之同意（指
    同條第1 項之同意作為證據），此乃第159 條第1 項所容許
    ，得作為證據之例外規定之一。經查，證人A 女、B 女、C
    女於警詢及偵訊時陳述於，固均屬刑事訴訟法第159 條第1
    項之傳聞證據，但於本院準備程序及言詞辯論時均一一提示
    或併朗讀要旨，而檢察官、被告及其辯護人於本院言詞辯論
    終結前就上開供述證據之證據能力均未聲明異議，且上開供
    述證據均係依正當法定程序取得，本院審酌該言詞陳述或書
    證作成時之情況，認屬適當，揆諸上開規定，均得作為證據
    ，合先敘明。
二、訊據被告固於本院審理時坦認其明知A 女為未滿十四歲之女
    子，仍趁C 女不在家時，在上址套房內，分別2 次以手指及
    2 次以其陰莖，均插入A 女陰道性交得逞，且前3 次發生之
    時間、地點確如事實欄一(一)至(三)所示等情不諱，惟矢口否認
    其對A 女為上開性交犯行時係違反A 女意願而為之乙節，並
    辯稱：因為伊脫A 女褲子時，A 女自己會把屁股抬高，伊就
    和A 女做，而如果伊幫A 女脫褲子時，A 女有說不要且推開
    伊時，伊就沒有對A 女為性交行為；又伊最後一次對A 女為
    性交行為之時間係於98年11月之前某日，並非99年8 月25日
    云云。惟查：
(一)、被告於前揭時、地，分別2 次以手指及2 次以其陰莖插入A
    女陰道性交得逞等情，業據被告於審理時坦承不諱；又證人
    A 女於警詢時證稱：去年98年「死ㄚ肥」是用他上廁所的器
    官放進去我上廁所的器官，沒有射精，今年99年8 月25日他
    是用手指放進我尿尿的器官等語明確（見臺灣板橋地方法院
    檢察署99年度偵字第29730 號＜下簡稱板檢99偵29730 ＞偵
    查卷第8 頁）；其復於檢察官偵訊時證稱：我讀三、四年級
    時，與妹妹搬去跟媽媽一起住時，被告一個禮拜會來一、二
    次，我與妹妹都叫他「死胖子」或「死ㄚ肥」（台語），被
    告有用他的下體插入過我尿尿的地方，他這樣做大概有4 次
    左右，第1 次是在我四年級的時候，是在97年夏天的時候，
    第2 次也是在97年的夏天，與第一次隔多久我忘記了，第3
    次是在我五年級的時候，是在98年的夏天，第4 次是在99年
    的暑假，應該就是99年8 月25日下午那一次，這4 次被告有
    兩次是用他的下體插入我尿尿的地方，另外兩次被告是用手
    指插入我尿尿的地方，這4 次妹妹都在場，妹妹是在套房裡
    面看電視，我們住的地方是一個小套房，被告是在我們住的
    地方的床上對我性侵害，當時媽媽不在，這4 次被告都有摸
    我的身體及胸部，而其中2 次被告也有親我；又因上健康課
    時聽老師講，我怕自己被「死ㄚ肥」性侵害會懷孕，所以去
    買避孕藥，我不知道「死ㄚ肥」性侵害我的時候有沒有射精
    等語綦詳（見臺灣板橋地方法院檢察署99年度他字第5727號
    ＜下稱板檢99他5727＞偵查卷第22頁）；再於本院審理時進
    一步證稱：伊並沒有同意被告這樣做，伊有把被告推開，但
    被告還是繼續做，第1 次被告將他尿尿的地方插入是在伊就
    讀國小三年級下學期，被告於伊國小四年級下學期也有對伊
    性侵害，最後1 次伊確定是在99年8 月25日下午等語（見本
    院卷第69頁反面、第71頁），是以，被告所述其曾有2 次以
    手指及2 次以其陰莖插入A 女陰道性交得逞等情節，核與證
    人A 女指證情節大致相符。另參酌證人C 女於偵訊時具結後
    證稱：A 女、B 女應該是97年農曆年後，才搬來與伊住在一
    起，伊在寒暑假會帶A 女、B 女回外婆家住幾天，A 女搬來
    時就讀三年級下學期，而在A 女、B 女搬過來與伊同住前，
    伊就認識被告，被告是在約96年10月就有伊住的套房的鑰匙
    ；伊於99年8 月26日因發現A 女偷錢而報警，伊於警局時有
    問A 女為什麼要偷錢，A 女沒有講，只說把那些錢借給朋友
    ，A 女的朋友跟伊說A 女有在吃藥，伊問A 女是什麼藥，要
    她將藥拿出來，A 女拿出來的是避孕藥，伊問A 女為什麼要
    吃避孕藥，A 女說遭被告性侵害；而被告在警局作筆錄時有
    向伊承認，他承認對A 女性侵害、有摸A 女、有用性器官插
    入A 女的下體，伊沒有逼他承認，是他親自講出來的等情歷
    歷（見板檢99偵29730 偵查卷第36頁）。再者，A 女於99年
    8 月26日至行政院衛生署台北醫院驗傷結果，其處女膜3 點
    鐘及9 點鐘方向有陳舊性裂痕等情，此有行政院衛生署台北
    醫院於99年8 月26日出具之受理家庭暴力事件驗傷診斷書1
    紙在卷可稽（附於板檢99偵29730 偵查卷證物袋內）。綜上
    各節，益徵證人A 女之指證情節並非憑空虛捏，乃信而有徵
    ，足堪採信為真實。
(二)、雖被告尚辯稱：伊與A 女性交時，並沒有違反A 女的意願云
    云。然查，證人A 女於警詢時已明白證述：「99年8 月當時
    他沒有控制我的手腳或用語言威脅我，但我告訴『死ㄚ肥』
    ，他要是再侵害我，我就告訴我媽媽，『死ㄚ肥』侵害我的
    時候，我心裡覺得非常討厭。」、「去年他對我性侵害時，
    我想反抗他就控制我的手，我跟被告說我要跟媽媽說他欺負
    我這件事，『死ㄚ肥』就說你去講啊！」等語（見板檢99偵
    29730 偵查卷第6 、7 頁）；其於偵訊時亦證稱：「( 問：
    被告對你性侵害的時候是否會害怕？有無反抗？) 我會害怕
    ，我有跟他說你再這樣我就跟媽媽講，他說好啊你去講，怕
    你啊。」（見板檢99他5717偵查卷第22頁）；再於本院審理
    時仍證述：「( 問：被告在對你做那些讓你覺得不舒服的事
    情，你有無叫被告不要這樣，你有無把被告推開？) 我有把
    他推開，他還是繼續做。」等語（見本院卷第69頁反面），
    故證人A 女對於被告與之為性交行為係違反其意願乙節，於
    警詢、偵查及本院審理時均為一致之證述；此核與證人B 女
    於偵訊時證述：我有看過被告用尿尿的地方插入姊姊尿尿的
    地方，他們在床上，沒有蓋著棉被，姊姊被性侵害時，有推
    被告，也有罵被告等情相符合（見板檢99他5727偵查卷第23
    頁) ；再參酌被告第1 次以其陰莖插入證人A 女陰道時，證
    人A 女為就讀國小三年級年僅9 歲餘之兒童，依其當時受教
    育之智識程度，其對於男、女性之性器官為何及何謂性交行
    為，尚且所知有限，衡情豈有可能無故自願地接受被告之性
    器或手指進入其性器與之接合之理？而被告為身體壯碩之成
    年男子，此為本院直接審理所已知之事實，且被告之教育程
    度為高中畢業（參板檢99偵29730 偵查卷第2 頁之調查筆錄
    ) ，並自承其係以送貨司機為職業，足徵被告智能及辨識判
    斷能力均屬正常，則證人A 女僅係一名兒童，無論在身型或
    體能上相較於被告均處於弱勢，實難與被告相抗衡，況被告
    係趁C 女不在家而對證人A 女為性交行為，則證人A 女在孤
    立無援之情況下，縱僅消極阻擋而未積極頑強抵抗，衡情當
    不致於使被告誤認A 女係有意願與被告從事性交行為至明。
    再佐以證人A 女為歷次證述時，不時以「死ㄚ肥」稱呼被告
    ，由此益徵證人A 女對於被告嫌惡之至。雖被告於準備程序
    中狡稱：A 女有一、二次說不要啦，要跟媽媽說，那個就沒
    有做云云（見本院卷第42頁），惟其亦自始未曾供述其有徵
    得被害人A 女之同意後而為上開犯行，由此反足證被害人A
    女確曾向被告表達過拒絕被告對其為性交行為之意，則被告
    徒以：被害人A 女自己會把屁股抬高，其認為被害人A 女並
    未表示拒絕之意思，才與被害人A 女為性交行為云云置辯，
    顯已乖離常情，應係臨訟狡飾卸責之謬詞，無可採信。綜上
    所述，足認證人A 女證述其確實不願意與被告發生性行為，
    並有反抗被告之動作等情，堪以採信為真實。
(三)、另被告辯稱：伊最後一次與A 女性交應為98年11月之前某日
    ，伊於99年8 月25日那天並未至上址套房，且於當天下午5
    點34分就到公司打卡上班云云。惟查：
  (1)證人A 女於警詢時已明白指證稱：「死ㄚ肥」於99年8 月25
    日15時在我家對我性侵害，當時只有我跟妹妹還有「死ㄚ肥
    」在場；「死ㄚ肥」是在99年8 月25日凌晨到我家的，等我
    早上起來就看到他在我家，我媽媽有給他鑰匙，所以他可以
    自由進入我家；我是於99年8 月25日17時許，「死ㄚ肥」離
    開我家後，就跟我乾姐去藥房買避孕藥，媽媽在99年8 月26
    日問我那包藥是什麼，我才跟她說是避孕藥等語（見板檢99
    偵29730 偵查卷第6 至9 頁）；其復於檢察官偵訊時確認被
    告最後一次對其性害之時間為99年8 月25日下午等情無訛（
    見板檢99他5727偵查卷第22頁）；其於本院審理時仍為相同
    之證述：被告於99年8 月25日下午3 點的時候，被告有對伊
    性侵害，做完之後，他去浴室，然後穿好衣服，大概4 點多
    他拿包包，穿件外套，然後就走了，被告走後1 、2 小時，
    伊才和妹妹一起去買便當等語（見本院卷第71頁）。參以證
    人B 女亦於警詢時證稱：伊於99年8 月25日一起床就看到「
    死ㄚ肥」和媽媽在家；當天在媽媽回來前，伊有與姐姐外出
    買晚餐，19時許買晚餐回家時，就沒有看到「死ㄚ肥」了等
    情節相符合（見板檢99偵29730 偵查卷第15至16頁）；復酌
    以證人A 女係於99年8 月27日即接受警員詢問製作筆錄，則
    衡情證人A 女對於2 天前才發生其所述之性侵害事件，理應
    記憶鮮明，況證人A 女於其所述遭受被告性侵害後之當日，
    即唯恐自己因此懷孕，而有向藥房購買避孕藥服用之舉，可
    見證人A 女對於被告最後一次對其性侵害之日期為何，係可
    清晰記憶而不致有混淆之理。再者，被告陳稱其都是上大夜
    班等語( 見本院卷第80頁反面) ，復參照卷附由被告所提出
    之強訊郵通股份有限公司考勤表（見本院卷第36頁）可知，
    被告係於99年8 月24日17時52分打卡上班，迄至翌日（25日
    ) 凌晨4 時37分許打卡下班，並於同年月25日17時34分始至
    公司打卡上夜班，基此，自99年8 月25日的凌晨4 時37分起
    至同日17時34分止，此段時間確非被告之上班時間無誤，此
    核與證人A 女所述被告於當日凌晨出現在上開套房，迄至同
    日16時許止始離開之時間相吻合，亦足認證人A 女之證詞並
    非虛構，洵堪採信。
  (2)又被告為證明其於25日當天並未出現在上址套房，而聲請傳
    喚其配偶即證人王秀琴為其為不在場證明，惟證人王秀琴於
    本院審理時係證述稱：被告上大夜班，因為他是跑長途的，
    下午5 點出門，早上回來時間不一定，被告於99年8 月24日
    是下午5 點出門，但被告於25日那天何時回家，我不確定，
    有時候他上午8 、9 點回來，有時候是上午11點回來，被告
    回家後就吃飯、睡覺，之後沒有離開到別的地方去，（問：
    你為何可以確定24日、25日被告一直在家中沒有出門？）8
    月23日、24日是我小兒子國中新生訓練，因為我小兒子在家
    ，他也在家，25日是隔天所以記得，因為25日還在放暑假，
    被告是於6 月至這個公司報到，工作上班時間穩定，因為大
    夜班很累，所以回家就是吃飯、睡覺等語（見本院卷第71頁
    反面至第72頁），則從證人王秀琴之上開證詞可知，證人王
    秀琴至多僅能記憶並確認於99年8 月23、24日即其兒子新生
    訓練日的這兩天，被告確有在家乙事，至於25日被告究竟係
    何時回到家，其既稱並無法確定，則其是否果真能確認被告
    當天早上下班後即直接回家，未曾前往Ｃ女上址套房，誠屬
    有疑；況且，被告自承其雖為有配偶之人，仍與C 女結為男
    女朋友，並偶而會去C 女家過夜，且會載C 女至A 女及B 女
    之外婆家將A 女及B 女接回C 女住處等語（見板檢99偵2973
    0 偵查卷第2 頁反面、本院卷第81頁反面），由此可見，證
    人王秀琴平日即未能確實掌握被告之行蹤，以致被告有機會
    外遇及外宿，則其是否能確切掌握住被告於99年8 月25日之
    行蹤，亦有疑義，誠難遽引證人王秀琴之上開證詞做為對被
    告有利之不在場證明。故被告上開辯詞，並非有據，難以採
    為憑信。
(五)、綜上各節所述，參互印證，本案事證已臻明確，被告犯行堪
    以認定，應依法論科。
三、核被告所為事實欄一(一)至(四)所示之犯行，均係犯刑法第222
    條第1 項第2 款之對14歲以下之女子以強暴而為性交罪。又
    被告對A 女為4 次強制性交前，均強行撫摸A 女之胸部及身
    體各處之猥褻行為，屬強制性交之手段，自毋庸再強制猥褻
    行為併予論罪，併此陳明。另查兒童及少年福利法第70條第
    1 項前段固規定對少年犯罪者，加重其刑二分之一，惟若各
    該罪就被害人係兒童及少年已定有特別處罰規定者，則不在
    此限，同條項但書亦有明文，本案被告所犯上開罪名既已因
    被害人之兒童、少年身份而有特別處罰規定，自無庸再依兒
    童及少年福利法第70條第1 項前段加重其刑，附此敘明。又
    被告先後4 次犯行，時間最短間隔有數日，最長間隔則近1
    年，犯意各別，行為互殊，應予分論併罰。公訴意旨認被告
    多次對被害人A 女為強制性交行為，均係於密切接近之時、
    地接續為之，所侵害之法益同一，在刑法評價上難以強行分
    割，屬實質上一罪之接續犯云云，容有未恰，併此敘明。爰
    審酌被告前係因業務過失傷害案件，經臺灣臺南地方法院以
    92 年 度交簡上字第117 號判處拘役50日確定，並無其他前
    科，此有臺灣高等法院被告前案紀錄表在卷可稽，足徵被告
    素行並非屬惡劣，斟以被告犯罪之動機、目的係為滿足其一
    己性慾、其所用手段雖非殘暴，惟其為智識健全身強體壯之
    成年人，其趁同居女友C 女在外工作，得以自由進出C 女居
    所而與2 名兒童A 女及B 女獨處在家之機會，違反A 女意願
    而強行為上述強制性交行為，戕害A 女身心健康甚鉅，應予
    非難，其犯後於檢察官偵訊時否認全部犯行，迄至本院審理
    時始坦承有對A 女為4 次性交行為，惟仍否認其有何違反A
    女之意願而為之，顯見其觀念偏差，兼酌其於本院審理時自
    承其所為對A 女造成傷害，並非毫無悔意之態度，及公訴人
    請求量處被告有期徒刑12年等一切情狀，分別量處如主文所
    示之刑，並定其應執行之刑，以資懲儆。
貳、無罪部分：
一、公訴意旨另以：被告與A 女及B 女之母親C 女係男女朋友關
    係，被告因持有C 女所承租套房之鑰匙，而得以自由出入A
    女、B 女及C 女位於臺北縣新莊市之上開住處，被告因知悉
    C 女每日工作之時間，故常趁C 女外出工作，僅A 女與B 女
    在家時進入上開套房，自98年間起至99年8 月25日止，在上
    開房間內，基於強制性交之犯意，不顧B 女之阻擋，違反B
    女之意願，親吻、撫摸B 女之身體各處，並以其陰莖、手指
    插入B 女陰道，對B 女強制性交8 次得逞，因認被告另涉犯
    刑法第222 條第1 項第2 款之對十四歲以下之女子強制性交
    罪嫌。
二、按犯罪事實應依證據認定之，無證據不得認定犯罪事實；又
    不能證明被告犯罪或其行為不罰者，應諭知無罪之判決，為
    刑事訴訟法第154 條第2 項、第301 條第1 項所明文。又事
    實之認定，應憑證據，如未能發現相當之證據，或證據不足
    以證明，自不能以推測或擬制之方法，為裁判之基礎，最高
    法院40年台上字第86號判例意旨、69年台上字第1531號判例
    意旨參照。次按被告之自白不得作為有罪判決之唯一證據，
    仍應調查其他必要之證據，以察其是否與事實相符，為刑事
    訴訟法第156 條第2 項所明文。
三、公訴人認被告涉犯此部分對B 女為強制性交犯行，無非係以
    被告於警詢時之供述、證人A 女、B 女、C 女分別於警詢暨
    偵查中之證述、及現場照片4 張，為其主要論據。訊據被告
    堅決否認有何對未滿14歲之B 女為強制性交犯行，並辯稱：
    B 女證述情節均非事實等語。第查：
(一)、被告雖於警詢時曾供承：伊也會去撫摸被害人B 女的胸部及
    生殖器官，但並沒有以手指插入被害人B 女的生殖器官；伊
    於98年9 月份至99年8 月25日期間，性侵B 女約3 至4 次（
    見板檢99偵29730 偵查卷第3 頁），惟其於檢察官偵訊時僅
    坦承有碰過被害人A 女的胸部，但否認有碰過B 女的胸部、
    下體等情（見同上偵查卷第31頁），嗣於本院準備程序及審
    理時已一再否認有對被害人B 女為性交或猥褻行為，則自無
    從僅以被告於警詢時之上述自白，逕為認定被告涉犯此部分
    性侵害證人B 女犯行之唯一證據。
(二)、證人B 女於警詢時原係指證稱：「死ㄚ肥」在99年8 月25日
    16時許，在我家用手指摸我尿尿的地方，當時只有我跟姊姊
    A 女還有「死ㄚ肥」在場，「死ㄚ肥」先用手指侵入我尿尿
    的地方；我印象中「死ㄚ肥」對我性侵害3 、4 次，他都是
    用手指放進去我尿尿的地方，都是在家裡的床上，確切的時
    間不太清楚了，大概是在去年發生的；去年「死ㄚ肥」性侵
    害我的時候，我姊姊A 女有在場，今年只有一次就是99年8
    月25日等語（見板檢99偵29730 偵查卷第14至19頁），嗣於
    偵訊時則改口證稱：被告有用他上廁所的地方插進去我上廁
    所的地方，我忘記他這樣做幾次了，有超過5 次，但沒有超
    過10次，大概8 次，第一次是在98年我二年級的時候，最後
    一次也是在98年，99年沒有發生過，被告也會摸我上廁所的
    地方，也有摸過我的胸部，他也有親過我的嘴巴，被告都是
    在家裡的床上對我這樣，被告對我這樣做我感到害怕，我不
    知道要怎麼辦，我很討厭被告這樣做，而且他超重的，他都
    壓在我身上，發生這些事的時候姊姊也在場，姊姊在看電視
    ，媽媽去上班；我跟姊姊講「死ㄚ肥」親我，但沒有把「死
    ㄚ肥」用尿尿的地方插入我尿尿的地方的事情告訴別人，因
    為我不敢講，我會緊張等情（見板檢99偵29730 偵查卷第23
    頁），則證人B 女對於被告對其為性侵害之次數為何？其於
    99年間有無遭被告性侵害？及被告對其性侵害之方法究係以
    被告之手指或其陰莖為之？前後證述明顯不一，其證述情節
    是否屬實，已令人存疑。
(三)、而倘若果如證人B 女所述，其曾多次遭被告以手指或陰莖插
    入其尿尿的地方，則衡情證人B 女之陰道或肛門應會留下陳
    舊撕裂傷痕，惟證人B 女於99年8 月27日接受警詢並對被告
    提起告訴後，即經由警員帶同前往行政院衛生署台北醫院做
    檢查，然因其不肯給醫生做檢查以致未有任何檢察結果，嗣
    於100 年3 月28日經社工人員主動陪同證人B 女前往醫療財
    團法人徐元智先生醫藥基金會亞東紀念醫院（下稱亞東醫院
    ）做檢查結果，證人B 女之處女膜完整，會陰紅腫，身體各
    部位並無任何明顯外傷等情，此有該醫院出具之受理疑似性
    侵害事件驗傷診斷書1 紙在卷可稽（見本院卷第47頁）；又
    經本院依職權函詢亞東醫院所謂「會陰紅腫」之成因及形成
    時間需歷時多久等事項，該醫院函覆稱：會陰紅腫不一定跟
    性侵害有關，會陰紅腫可能因為穿褲子悶或自己抓造成，跟
    性侵害不一定有直接關連性，一般紅腫從形成至消腫通常1
    至2 天內就會改善等情，此有亞東醫院100 年4 月22日亞醫
    歷字第1006410226號函1 紙存卷可考。復參酌證人B 女係於
    100 年3 月28日始至醫院接受檢查，此距其指訴最後1 次遭
    被告性侵害之99年8 月25日，已相隔半年有餘，則依上開醫
    院函覆意旨，足認證人B 女經醫院檢查出「會陰紅腫」之傷
    勢，與證人B 女所指訴受害情節並無關聯。從而，證人B 女
    所述遭被告多次性侵害之情節，並無相關的診斷證明書可佐
    ，是否屬實，誠屬有疑。
(四)、證人A 女雖於警詢時係證稱：「死ㄚ肥」去年和今年99年8
    月25日侵害我妹妹B 女的情況都大同小異，確切時間我不記
    得了，只記得每次都是我看電視看到一半，一轉頭就看到「
    死ㄚ肥」跟妹妹B 女坐在床上，「死ㄚ肥」一手抱著妹妹B
    女，一手摸她尿尿的地方，我大叫跟「死ㄚ肥」說，你再這
    樣我要告訴媽媽，我本來想拿針插他，但是找不到針，所以
    只好拿枕頭丟他，但是「死ㄚ肥」都不理我，繼續摸妹妹尿
    尿的地方；妹妹B 女說「死ㄚ肥」趁她睡覺時摸她尿尿的地
    方時她有大叫媽媽，我沒有聽到妹妹喊媽媽，我是自己看電
    視看到一半回頭的時候才知道「死ㄚ肥」在欺負妹妹B 女等
    語（99偵29730 偵查卷12頁) ；嗣於偵訊時則改口證稱：我
    有看過被告對我妹妹B 女3 次性侵害，3 次都在99年，這3
    次被告趁我在看電視，他跟妹妹在床上棉被裡面，我看到他
    親妹妹，他們在棉被裡面，我不知道他有沒有摸妹妹，但妹
    妹有說「死ㄚ肥」有摸她的身體，但妹妹沒有說是摸她哪裡
    等語（見板檢99他5727偵查卷第22頁）；其迄至本院審理時
    則係證稱：被告趁伊在看電視的時候，好像對妹妹親嘴，他
    們是蓋著被子，伊沒有辦法看到棉被下面的事情，伊有問妹
    妹發生何事，妹妹就說給他好像是親嘴，妹妹跟伊說過2 次
    ，伊自己則看到她們蓋在棉被裡面2 、3 次等語（見本院卷
    第68至69頁反面）。是以，則證人A 女對於被告於98年間究
    有無對B 女為性侵害犯行？前後供述並不一致，且證人A 女
    究係親眼目擊或係僅聽聞證人B 女之轉述而得悉被告對證人
    B 女為性侵害行為？及被告究係對證人B 女為親吻行為或係
    有撫摸B 女身體之行為？其前後證述亦明顯歧異，故證人A
    女之此部分證詞係有瑕疵可指，難採為不利被告之認定。
(五)、又證人Ｃ女於警詢時僅證述：98年年底時，被告只有跟我說
    他有摸我大女兒A 女的胸部，並沒有跟我說他有摸我小女兒
    B 女，所以我那時只知道被告有摸我大女兒A 女的胸部而已
    ；我沒有問小女兒B 女是否有被被告摸胸部；一直到99年8
    月26日因為我懷疑我大女兒嗑藥，請警方到場，經警方詢問
    後，我才知道那個不是毒品而是避孕藥，經警方深入追問我
    大女兒用途為何，我才知道被告有性侵我大女兒；被告於98
    年年底有承諾我絕對不會再犯，我也告訴我大女兒A 女說這
    件事我會處理，所以我決定給被告一個機會，而我沒有報警
    等情（見板檢99偵29730 偵查卷21至22頁) ；其於偵訊時亦
    結證稱：伊不知B 女有被性侵害的事，所以沒有問被告，伊
    並沒有看過被告摸A 女、B 女的身體等語（見同上偵查卷第
    36頁）。是以，依證人C 女上開證述情節可知，其並未曾親
    見或親聞過被告有對證人B 女為性侵害犯行，故其證述並非
    不利被告，自無從對被告為此部分不利之認定。
四、綜上所述，被告於警詢時之上述自白，並無其他確切證據可
    佐，無足證明被告上開自白係與事實相符。此外，復查無其
    他積極證據足資證明被告確有檢察官所指之對證人B 女為強
    制性交8 次得逞犯行，是就此部分應認被告罪嫌尚屬不能證
    明，仍有合理懷疑存在，基於罪證有疑利於被告原則，爰就
    此部分為被告無罪判決之諭知。
據上論斷，應依刑事訴訟法第299 條第1 項前段、第301 條第1
項，刑法第222 條第1 項第2 款、第51條第5 款，判決如主文。
本案經檢察官莊惠真到庭執行職務。
中    華    民    國   100    年    6     月    3     日
                  刑事第十三庭審判長法  官  林淑婷

                                    法  官  饒金鳳

                                    法  官  陳昭筠
上列正本證明與原本無異。
如不服本判決，應於判決送達後10日內敘明上訴理由，向本院提
出上訴狀 (應附繕本) ，上訴於臺灣高等法院。其未敘述上訴理
由者，應於上訴期間屆滿後20日內向本院補提理由書「切勿逕送
上級法院」。
                                    書記官  梁宜庭
中    華    民    國   100    年    6     月    8     日
附錄本案論罪科刑法條全文：
刑法第221條第1項：
對於男女以強暴、脅迫、恐嚇、催眠術或其他違反其意願之方法
而為性交者，處3年以上10年以下有期徒刑。
中華民國刑法第222條:
犯前條之罪而有下列情形之一者，處 7 年以上有期徒刑：
一、二人以上共同犯之者。
二、對未滿十四歲之男女犯之者。
三、對精神、身體障礙或其他心智缺陷之人犯之者。
四、以藥劑犯之者。
五、對被害人施以凌虐者。
六、利用駕駛供公眾或不特定人運輸之交通工具之機會犯之者。
七、侵入住宅或有人居住之建築物、船艦或隱匿其內犯之者。
八、攜帶兇器犯之者。
前項之未遂犯罰之。